# 关于固定资产购买成本由下属公司分摊的问题。

提问人：whwx 时间：2013-01-29 14:31:21
某公司购买电商平台服务器，软件加硬件合计 100 万元，服务器及终端在母公司，母公司跟软件商结算，发票开给母公司。但由于电商平台还由部分控股子公司共用，子公司筹款 80 万元交给母公司，子公司进费用，母公司确认无形资产和固定资产合计 20 万。 请教各位，按照合并报表实体理论，是否需要在合并层面做这样一笔调整：
借：固定资产 80 万 贷：管理费用 80 万
相应折旧或摊销是否也应处理？

回答人：chenyiwei
回复 whwx 的帖子
子公司支付该款项时，一次性计入费用是否合适？因为该子公司是获取了超过一年的使用权。建议在该子公司账面上单列为一项无形资产，逐年摊销计入管理费用或者营业成本；母公司账面上在收到时计入预收账款，逐年摊销计入其他业务收入。编制合并报表时，营业费用和其他业务收入相抵销；无形资产和预收账款相抵销。合并报表层面体现为固定资产按 100 万元计算账面价值。